---
title: "Deteccion de Anomalias en Fenomenos Espacio-Temporales"
author: "Andres Farall"
date: "18 de mayo de 2023"
output:
  html_document:
    df_print: paged
    toc: yes
  html_notebook:
    theme: lumen
    toc: yes
    toc_float: yes
subtitle: "Una Aplicacion al Mercado Inmobiliario"
---

# Idea Basica 1:

* Modelar el Precio de los Deptos con Lat+Lon suave, con features y con Barrio
  + LM
  + XGBoost
* Calculo de residuos relativos
* Analisis Espacial de Residuos Relativos: 
  + Visualizacin
  * No queda ningun componente espacial en los residuos
* Deteccion de Anomalias en los lat+lon+residuos via LOF O IF
* Analisis Espacial de las Anomalias
  + Visualizacion

# Idea Basica 2:

* Deteccion de Anomalias
* Entrenamiento predictivo de las anomalias
* Explicabilidad de las predicciones de anomalias

# Idea Basica 3:

* Modelar el Precio de los Deptos sin Lat+Lon, pero con Barrio
* Calculo de residuos relativos
* Modelado de los Residuos Relativos con lat+lon

# Idea 1

# Librarias generales y espaciales

```{r}
library(tidyverse) # Manejo de Datos
library(lubridate) # Manejo de Fechas
library(sp) # Clases Espaciales
library(spatstat) # spatial statistics
library(spdep) #  procesos puntuales
library(sf) # spatial objects: Simple FEautures
library(terra) # spatial methods
library("leaflet") # Mapas interactivos
library(tmap)  # Mapping
library(OpenStreetMap) # Mapping
library(splines) # Smoothing
library(dbscan) #  LOF
library(solitude) # iForest
library(caret) # Seleccion de Modelos
```
Cargamos las librerias necesarias para graficar

```{r pressure,warning=FALSE, cache=FALSE, message=FALSE}
library(readxl)
library(ggplot2)
library(dplyr, warn.conflicts = FALSE)
library(tidyr)
library(RColorBrewer)
library(ggthemes)  # estilos de gráficos
library(ggrepel)   # etiquetas de texto más prolijas que las de ggplot
library(scales)    # tiene la función 'percent()'
library(gganimate) # Para hacer gráficos animados.
library(ggridges) # Para hacer gráficos de densidad faceteados
library(GGally) # Para hacer varios gráficos juntos.
library(cowplot)  #Para unir gráficos generados por ggplot2
library(forcats)  #Para reordenar factores
library(pyramid) # para pirámide poblacional
library(ggcorrplot) # para correlogramas
library(AER) # para datos
library(hexbin) # para gráfico de dispersión con intensidad por color
library(plotrix)
library(ggmosaic)#mosaicos
#library(webr)# circulares anidados
library(kableExtra)# para tablas
library(vioplot) # para gráficos de violín
library(ggpubr)
library(fmsb) #para gráfica de radar
library(mlbench) #data sets del repositorio de  UCI 
```

# Cargo (Properati) Dataset: 12 meses de avisos: jun 2020 a jul 2021

```{r}
datos <- read.csv('/home/andresfaral/Documents/OSDE/Curso R/Ultima Clase/properati_con_outliers.csv')
datos
str(datos)
```

# Filtrado y manipuleo de los datos

```{r}
datos.filt <- datos %>% # agarro los datos originales
  mutate(Pm2=price/surface_covered, # creo nuevas variables
         Ruido=factor(ifelse(nivel_ruido_encoded<5,"Bajo",ifelse(nivel_ruido_encoded>6,"Alto","Medio")),levels=c("Bajo","Medio","Alto")),
         start_date=ymd(start_date),                                                              end_date=ymd(end_date),
        created_on=ymd(created_on),
        Mom=as.numeric(start_date),
        Momento=(Mom-min(Mom))/(max(Mom)-min(Mom)),) %>%
  filter(price>50000, # Filtro registros
         price<999999,
         rooms>0,
         bedrooms>0,
         bathrooms>0,
         surface_covered>20,
         surface_covered<300,
         lat>(-34.8),lat<(-34.5),lon>(-58.6),lon<(-58.3)) %>% 
  select(id,lat, # Selecciono las variables con las que me quedo
         lon,l3,start_date,end_date,
         rooms,bathrooms,
         bedrooms,Ruido,
         surface_covered,
         Pm2,
         Momento,
         price,min_dist_subte,min_dist_ferrocarril,min_dist_farmacia) %>%
  rename(Barrio=l3,Lat=lat, 
         Lon=lon, # Cambio nombres
         Rooms=rooms,
         Baths=bathrooms,
         Beds=bedrooms,
         Sup=surface_covered,
         Com=start_date,
         Fin=end_date,DistFarm=min_dist_farmacia,
         Precio=price,DistTren=min_dist_ferrocarril,DistSubte=min_dist_subte) %>%
  distinct(id,.keep_all = T) %>%  # remove duplicated ids
  distinct(Lon,Lat,.keep_all = T) %>%  # saco deptos con misma ubicacion
  na.omit() #%>%   # elimino faltantes
#  sample_frac() %>% # aleatoriza las filas
#  arrange(Pm2,Precio,Rooms) # Ordeno por precio
# Elimino deptos de barrios poco importantes
minimo<-100 # cantidad minima de deptos por barrio
rareBarrio <- datos.filt %>% count(Barrio) %>% filter(n < minimo) %>% pull(Barrio)
datos.filt <- datos.filt %>% filter(!Barrio %in% rareBarrio)
# veamos
datos.filt
```

# Descripcion de los Datos

## Distribución de Precios de los Departamentos: Histograma y Densidad


```{r}
ggplot(datos.filt,aes(x=Precio,y=..density..),xlim(0,300000))+
  geom_histogram(bins=24,color="steelblue",fill="Aquamarine4")+
  geom_density(fill="Aquamarine3",   alpha=0.4,adjust=2)+
  xlab("Precio") + #etiqueta del eje x
  ylab("Frecuencia") + #etiqueta del eje y
  ggtitle("Distribución de Precios de los Departamentos") + #título del gráfico
  theme_minimal() # le quitamos el fondo gris y los bordes al gráfico
```
## Promedio de Pm2, Superficie, Cuartos, Baños y Ambientes por Barrio: Grafico de Radar

```{r,collapse=TRUE}
Valores.medios <- datos.filt %>% group_by(Barrio)  %>% select_if(.,is.numeric) %>% summarise_all(list(Media=mean,Mediana=median))
Pm2.por.barrio <- datos.filt %>% group_by(Barrio) %>% summarise(Cant=n(),Pm2.barrio=mean(Precio/Sup)) %>% arrange(Pm2.barrio)
Resumen <- Pm2.por.barrio %>% inner_join(Valores.medios)
#
Resumen.sel <- Resumen %>% select(Barrio,Sup_Media,Rooms_Media,Beds_Media,Baths_Media) %>% rename(Sup=Sup_Media,Rooms=Rooms_Media,Beds=Beds_Media,Baths=Baths_Media) %>% filter(Barrio %in% c("Almagro","Flores","Villa Lugano","Puerto Madero"))
Resumen.sel
rec_colors <- c("#F38181", "#FCE38A", "#85E9D3","#113366","#667744","#2299CC")

 radarchart(
   df = Resumen.sel[,-1],
   maxmin = FALSE,  # la función calcula sola el máximo y mínimo
   pcol=rec_colors,
  cglty = 1,       # tipo de línea para la grilla del radar
   cglcol = "gray", # color de línea para la grilla del radar
plwd = 3,        # Ancho de línea para las variables
   plty = 1,        # Tipo de línea para las variables
 )
legend("topleft", # posición de la leyenda
       legend = Resumen.sel$Barrio, #nombres de la leyenda
        bty = "o", #tipo de recuadro usado para la leyenda
        pch = 16, #simbolos de la leyenda
        col =rec_colors , # usar los mismos colores que en el radar 
        text.col = "Black",
        pt.cex = 3 #tamaño de los puntos de la figura
)
```
## Distribución del Precio del Metro Cuadrado por Barrio: Ridge Plot

```{r}
require(ggridges)

datos.filt %>% 
  ggplot(aes(x=Pm2, 
             y=fct_reorder(Barrio,Pm2), 
             fill=Barrio))+
  geom_density_ridges()+
  theme(legend.position = "none")+
  scale_x_continuous(trans="log10")+
  labs(y="Barrio",x="Precio del Metro Cuacrado (PM2)") + xlim(500,7400)
```

## Relacion entre Superficie y Precio: Grafico Hexbin

```{r}
ggplot(datos.filt, aes(x = Sup, y = Precio)) +
  geom_hex(bins = 50) +
  stat_smooth(method = "gam", se = T, color="magenta")+
  theme_bw() +
  xlab("Superficie") + #etiqueta del eje x
  ylab("Precio") + #etiqueta del eje y
  ggtitle("Relacion entre Precio y Superficie")  #título
```

## Relacion entre Cantidades medias de Dormitorios y Baños, por Bario: Gráfico Scatter con Etiquetas de Texto

```{r,collapse=TRUE}

Resumen.sel2 <- Resumen %>% select(Barrio,Beds_Media,Baths_Media,Pm2_Media) # %>%  filter(Barrio %in% c("Almagro","Flores","Retiro","Puerto Madero"))


ggplot(data=Resumen.sel2, aes(x = Beds_Media, y = Baths_Media)) +
  geom_point(aes(color = Barrio,size=Pm2_Media,alpha=0.5))+ 
  scale_size_continuous(range = c(1, 12)) +
    geom_text(aes(label = Barrio ),
               size = 3, vjust = 1)+
  theme_bw() +  theme(legend.position="none") + geom_abline(intercept=0,slope=1) +
  xlab("Dormitorios Promedio") + #etiqueta del eje x
  ylab("Baños Promedio") + #etiqueta del eje y
  ggtitle("Relacion entre Baños y Dormitorios por Barrio")  #título
```

## Evolución del Pm2 en el Tiempo por Barrio

```{r}
ggplot(data = datos.filt , aes(x = Com, y = Pm2,color=Barrio,fill=Barrio)) + 
#     geom_hex(color = "#00AFBB",bins=40) + 
  stat_smooth(
  method = "lm",
  se=F
  )  +  theme(legend.position="right",legend.key.size = unit(0.2, 'cm'),legend.key.height = unit(0.5, 'cm'),legend.text = element_text(size=8)) +
  xlab("Fecha") + #etiqueta del eje x
  ylab("Precio del Metro Cuadrado") + #etiqueta del eje y
  ggtitle("Evolución Temporal del Pm2 por Barrio")  #título
```


## Relacion entre Barrios y Cantidad de Ambientes: Grafico Heatmap

```{r}
require(gplots)

datos.filt.grandes<-datos.filt 
df<-data.frame(Barrios=as.factor(datos.filt.grandes$Barrio),Ruidos=datos.filt.grandes$Ruido,Cuartos=as.factor(datos.filt.grandes$Rooms))
# heatmap escaldo por Cuarto
BarriosyCuartos<-xtabs(~Cuartos+Barrios,data=df)
heatmap.2(BarriosyCuartos,col = bluered,dendrogram = "none",,trace = "none",scale="col",cexCol = 0.6,margins=c(7,4),Rowv=NA,keysize =  1.5)
title("Cantidad de Ambientes por Barrio")
```

# Ajuste Lineal Multiple

Explico el Precio con:

* Tendencia Espacial Suave
* Tendencia Temporal Suave
* Caracteristicas del Depto y Aviso: Cuartos, Baños, Ambientes, Superficie, Dist. al Subte y Barrio

```{r}
ajus.lineal<-lm(Precio~DistSubte+poly(Lon,3)*poly(Lat,3)+poly(Sup,2)+Momento+Baths+Beds+as.factor(Barrio),data =datos.filt)
#
summary(ajus.lineal)
Pred<-predict(ajus.lineal)
datos.filt$Pred.lm<-Pred
# R2
elsum<-summary(ajus.lineal)
R2.lm<-elsum$r.squared
# Observed Vs predicted
ggplot(datos.filt, aes(x = Pred.lm, y = Precio)) +
  geom_hex(bins = 30) +
  stat_smooth(method = "gam", se = T, color="magenta")+
  theme_bw() +
  xlab("Precio Predicho") + #etiqueta del eje x
  ylab("Precio Observado") + #etiqueta del eje y
  ggtitle(paste("Precio Observado Vs. Predicho por LM - R2 =",as.character(round(R2.lm,2))))+  #título
  geom_abline(intercept = 0,slope = 1,color="blue") 
# PMAE
pmae.lineal<-mean((abs(datos.filt$Precio-Pred))/datos.filt$Precio)
pmae.lineal
```

# Prediccion con XGBoost

Particion en Train - Test

```{r}
# Set train and test datasets
set.seed(1)
trainMN <- datos.filt %>%  
    dplyr::sample_frac(size = .75,replace = FALSE)
testMN <- datos.filt %>% filter(!id %in% trainMN$id)
#
datosMNX <- useful::build.x(Precio~DistSubte+Lon+Lat+Sup+Momento+Baths+Beds+as.factor(Barrio) - 1, datos.filt, contrasts = FALSE)
trainMNX <- useful::build.x(Precio~DistSubte+Lon+Lat+Sup+Momento+Baths+Beds+as.factor(Barrio) - 1, trainMN, contrasts = FALSE)
trainMNY <- useful::build.y(Precio~DistSubte+Lon+Lat+Sup+Momento+Baths+Beds+as.factor(Barrio) - 1, trainMN)
testMNX <- useful::build.x(Precio~DistSubte+Lon+Lat+Sup+Momento+Baths+Beds+as.factor(Barrio) - 1, testMN, contrasts = FALSE)
testMNY <- useful::build.y(Precio~DistSubte+Lon+Lat+Sup+Momento+Baths+Beds+as.factor(Barrio) - 1, testMN)
dim(datosMNX)
dim(trainMNX)
dim(testMNX)
```   

Entrenamiento con XGBoost

```{r}
grid_default <- expand.grid(
  nrounds = 150,
  max_depth = 6,
  eta = 0.1,
  gamma = 0,
  colsample_bytree = 1,
  min_child_weight = 1,
  subsample = 1
)

train_control <- caret::trainControl(
  method = "none",
  verboseIter = FALSE, # no training log
  allowParallel = TRUE 
)

xgb_base <- caret::train(
  x = trainMNX,
  y = trainMNY,
  trControl = train_control,
  tuneGrid = grid_default,
  method = "xgbTree",
  verbose = TRUE,
  nthreads = 4
)
#
basePred <- predict(xgb_base,testMNX)
baseRMSE <- caret::RMSE(basePred, testMNY)
baseRMSE
# Calculo de predichos
datos.filt$Pred<-predict(xgb_base,datosMNX)
# R2
sstot<-sum((testMN$Precio-mean(testMN$Precio))**2)
ssres<-sum((testMN$Precio-basePred)**2)
R2.xgb<-1-(ssres)/(sstot)
R2.xgb
# Observed Vs predicted
ggplot(datos.filt, aes(x = Pred, y = Precio)) +
  geom_hex(bins = 30) +
  stat_smooth(method = "gam", se = T, color="magenta")+
  theme_bw() +
  xlab("Precio Predicho") + #etiqueta del eje x
  ylab("Precio Observado") + #etiqueta del eje y
  ggtitle(paste("Precio Observado Vs. Predicho por XGBoost - R2 =",as.character(round(R2.xgb,2))))+  #título
  geom_abline(intercept = 0,slope = 1,color="blue")

# PMAE
pmae.xgb<-mean((abs(testMN$Precio-basePred))/testMN$Precio)
pmae.xgb
# Importancia de las variables
importancia<-varImp(xgb_base)
plot(importancia,10,main="Importancia de Variables de XGBoost")
```


# Calculo de Residuos Absolutos y Relativos (con XGBoost)

```{r}
# Calculo de Residuos: Obs - Pred
datos.filt$Res<-datos.filt$Precio-datos.filt$Pred
# Calculo de Residuos Relativos: (Obs - Pred) / Obs
datos.filt$ResidRel<-datos.filt$Res/datos.filt$Precio
# Residuos relativos topeados
tope<-0.0025 # 
qbajo<-quantile(datos.filt$ResidRel,tope)
qalto<-quantile(datos.filt$ResidRel,1-tope)
resrel.mod<-datos.filt$ResidRel
resrel.mod[resrel.mod<qbajo]<-qbajo
resrel.mod[resrel.mod>qalto]<-qalto
datos.filt$ResidRelTop<-resrel.mod
# Residuos Topeados Balanceados: Equiparo los rangos positivos y negativos
resrel.min<-abs(min(datos.filt$ResidRelTop))
resrel.max<-max(datos.filt$ResidRelTop)
resrel.bal<-ifelse(datos.filt$ResidRelTop<=0,datos.filt$ResidRelTop/resrel.min,datos.filt$ResidRelTop/resrel.max)
datos.filt$ResidRelBal<-resrel.bal

# Visualizacion Residuos Relativos y Topeados
# Comparacion de Residuos
ggplot(datos.filt)+
  geom_histogram(aes(x=ResidRelTop,y=..density..),bins=90,color="steelblue",fill="Aquamarine4")+
  geom_density(aes(x=ResidRel,y=..density..),fill="Aquamarine3",color="red",   alpha=0.4,adjust=2) + xlim(-1,1) +
  xlab("Residuo Relativos") + #etiqueta del eje x
  ylab("Frecuencia") + #etiqueta del eje y
  ggtitle("Distribución de los Residuos Relativos")  #título del gráfico

# Visualizacion Residuos Balanceados
ggplot(datos.filt)+
  geom_histogram(aes(x=ResidRelBal,y=..density..),bins=90,color="steelblue",fill="Aquamarine4")+
  geom_density(aes(x=ResidRel,y=..density..),fill="Aquamarine3",color="red",   alpha=0.4,adjust=2) + xlim(-1,1) +
  xlab("Residuo Relativos") + #etiqueta del eje x
  ylab("Frecuencia") + #etiqueta del eje y
  ggtitle("Distribución de los Residuos Balanceados") #título del gráfico

# Ordeno residyuos relativos
  coord_cartesian(xlim=c(-1,1))
orden<-order(datos.filt$ResidRel)
cuantos<-100
# los residyuos relativos mas bajos
datos.filt %>% slice(orden[1:cuantos]) %>% select(Precio,Pred,Pred.lm,Sup,Pm2,Rooms,Baths,Beds,Barrio)
# los residyuos relativos mas altos
datos.filt %>% slice(rev(orden)[1:cuantos]) %>% select(Precio,Pred,Pred.lm,Sup,Pm2,Rooms,Baths,Beds,Barrio)
```


# Quedan tendencias espaciales en los Residuos Relativos ?

## Optimo por CV

```{r}
require(boot)
grados<-10
deltas <- rep(NA, grados)
for (i in 1:grados) 
  {
  #i<-3
fit <- glm(ResidRel~poly(Lon,i)*poly(Lat,i),data=datos.filt)
  deltas[i] <- boot::cv.glm(datos.filt, fit, K = 10)$delta[1]
}

Ajus.Esp.df<-data.frame(Df=(1:grados),Error=deltas)
# Visualizacion
ggplot(Ajus.Esp.df, aes(x=Df,y=Error)) + geom_line() +
xlab("Grados de Libertad") + #etiqueta del eje x
ylab("Error por CV") + #etiqueta del eje y
ggtitle("Estructura Espacial de los Resoduos")  #título
# Modelo Optimo
ajus.lm.tend<-lm(ResidRelTop~poly(Lon,6)*poly(Lat,6),data=datos.filt)
#ajus.lm.tend<-lm(ResidRelTop~bs(Lon,df=6)*bs(Lat,df=6),data=datos.filt)
summary(ajus.lm.tend)
```


# Analisis Espacial de los Resoduos Relativos y Detección de Anomalias

De ahora en mas se trabaja con clases espaciales:

* Cargamos limites de CABA
* Creacion de un SPDF
* Creacion de un sf
* creacion de un ppp

# Cargo Limites de CABA

```{r}
# Load CABA borders
provincia.comp <- st_read("/home/andresfaral/Documents/Estadistica Espacial/Provincia/")
caba.ch<-st_convex_hull(provincia.comp[1,]$geometry)
#plot(caba.ch)
coo<-st_coordinates(caba.ch)[-35,1:2]
caba.win<-owin(poly=list(x=rev(coo[,1]),y=rev(coo[,2])))
#plot(caba.win)

```


# Conversion a sf

```{r}
datos.sf <- datos.filt %>% st_as_sf(coords = c("Lon", "Lat"), crs = 4326)
distancias<-st_distance(datos.sf,caba.ch)
quedan<-(as.numeric(distancias)==0)
sum(quedan)
datos.sf<-datos.sf[quedan,]
datos.sf
```

Reescribo datos.filt sacando una obs que quedó afuera de CABA

```{r}
datos.filt<-datos.filt[quedan,]
datos.filt
```



Conversion a ppp con Limites de CABA

```{r}
# Conversion a ppp
datos.ppp <- as.ppp(st_coordinates(datos.sf), caba.win)
marks(datos.ppp)
window(datos.ppp)
# Adding marks
marks(datos.ppp)<-as.factor(datos.sf$ResidRel>0)
```


## Dependencia entre posicion y Residuos ? O sea, dependencia entre Puntos y Marcas

```{r}
require(gstat)
datos.ppp.res<-datos.ppp
# Adding marks
marks(datos.ppp.res)<-datos.sf$ResidRelTop
plot(datos.ppp.res)
# Conversion a SPDF
datos.ppp.res.df<-as.data.frame(datos.ppp.res)
datos.ppp.res.spdf<-datos.ppp.res.df
coordinates(datos.ppp.res.spdf) <- c("x", "y") # como spatialpoints dataframe
# Grafico
spplot(datos.ppp.res.spdf, colorkey = TRUE)
### Vaiograma
#hscat(marks ~ 1, datos.ppp.res.spdf, seq(0,0.1,length.out = 11))
variog<-variogram(marks ~ 1, datos.ppp.res.spdf)
plot(variog,type="l",main="Variograma de Residuos Relativos",lwd=3)

```


## Visualization en Mapa de los Residuos Balanceados
Usando objeto sf

```{r}
# Paleta de colores
pal <- colorNumeric(palette = "RdBu", domain = c(min(datos.sf$ResidRelBal),max(datos.sf$ResidRelBal)))
# descriptive character field
datos.sf$Desc<-paste("Barrio",datos.filt$Barrio,"Sup",datos.filt$Sup,"Beds",datos.filt$Beds,"Baths",datos.filt$Baths,"<br>Precio",as.character(datos.filt$Precio),"Pred",as.character(round(datos.filt$Pred,2)),"ResRel",as.character(round(datos.filt$ResidRel,2)))

# Mapa
leaflet(datos.sf) %>% addTiles() %>% addCircleMarkers(fillOpacity = 0.5,weight=1,radius=~abs(ResidRelBal*20),color = ~pal(ResidRelBal),popup = ~Desc,label=~paste("Resid",as.character(round(ResidRel,2))))
```



# Bump Hunting with PRIM

```{r}
require(prim)
x.data<-datos.filt[,c("Lon","Lat")]
y.data<-datos.filt[,c("ResidRelTop")]
#Resid.prim <- prim.box(x=x.data,y=y.data, threshold.type=1)
# Busco ResidRel positivos (sobre-valuados)
#Resid.prim <- prim.box(x=x.data, y=y.data, peel.alpha = 0.05, mass.min = 0.0005, threshold.type=1)
# Busco ResidRel negativos (sub-valuados)
Resid.prim <- prim.box(x=x.data, y=y.data, peel.alpha = 0.05, mass.min = 0.0005, threshold.type=-1)

# Grfico de valores de la funcion
#summary(Resid.prim, print.box=TRUE)
plot(unlist(Resid.prim$y.fun))

```

## Visualizacion de Cajas

```{r}
# ordebo cajas por valores de funcion - SUB-valuados
orden<-order(unlist(Resid.prim$y.fun))
# ordebo cajas por valores de funcion - SoBre-valuados
#orden<-rev(order(unlist(Resid.prim$y.fun)))

# Gusrdo los primeros
cant.cajas<-10
Valores<-Resid.prim$y.fun[orden[1:cant.cajas]]
Cantidades<-Resid.prim$mass[orden[1:cant.cajas]]
Cajas<-Resid.prim$box[orden[1:cant.cajas]]

# Armo los poligonos de las cajas elegidas
i<-1
caja.eleg<-Cajas[[i]]
lon = caja.eleg[,1]
lat = caja.eleg[,2]

Poly_Coord_df = data.frame(lon, lat)

pol = st_polygon(     list(
       cbind(
         Poly_Coord_df$lon[c(1,2,2,1,1)], 
         Poly_Coord_df$lat[c(1,1,2,2,1)])
       ))
polc = st_sfc(pol, crs=4326)
polc.todos<-polc

for (i in 2:cant.cajas)
{
caja.eleg<-Cajas[[i]]
lon = caja.eleg[,1]
lat = caja.eleg[,2]

Poly_Coord_df = data.frame(lon, lat)

pol = st_polygon(     list(
       cbind(
         Poly_Coord_df$lon[c(1,2,2,1,1)], 
         Poly_Coord_df$lat[c(1,1,2,2,1)])
       ))
polc = st_sfc(pol, crs=4326)
polc.todos<-c(polc.todos,polc)
  
}
polc.todos
#poly <- Poly_Coord_df %>% 
#  st_as_sf(coords = c("lon", "lat"), 
#           crs = 4326) %>% 
#  st_bbox() %>% 
#  st_as_sfc()
# muestro la caja
#leaflet(datos.out.sf) %>% addTiles() %>% addCircleMarkers(radius = 0.1) %>% addPolygons(data=polc,color = "red")
##
# Paleta de colores
pal <- colorNumeric(palette = "RdBu", domain = c(min(datos.sf$ResidRelBal),max(datos.sf$ResidRelBal)))
# descriptive character field
datos.sf$Desc<-paste("Barrio",datos.filt$Barrio,"Sup",datos.filt$Sup,"Beds",datos.filt$Beds,"Baths",datos.filt$Baths,"<br>Precio",as.character(datos.filt$Precio),"Pred",as.character(round(datos.filt$Pred,2)),"ResRel",as.character(round(datos.filt$ResidRel,2)))

# Mapa
leaflet(datos.sf) %>% addTiles() %>% addPolygons(data=polc.todos,fillColor = "transparent",opacity = 1,weight = 2,color = "black") %>% addCircleMarkers(fillOpacity = 0.2,weight=0.1,radius=~abs(ResidRelBal*10),color = ~pal(ResidRelBal),popup = ~Desc,label=~paste("Resid",as.character(round(ResidRel,2)))) 
```


Relative Risk Analysis
Overpriced Vs Underpriced

```{r}
plot(datos.ppp,cex=0.3,color=2:3)
# Intensity model
ajus.RR<-ppm(datos.ppp~marks*bs(x,df=5)*bs(y,df=5),Poisson())
ajus.RR
#plot(ajus4,pause=FALSE,superimpose = FALSE)
pred.RR<-predict(ajus.RR)
plot(pred.RR)

```

Calculo del Riesgo RElativo

```{r}
# por separado
#CaroVsBarato<-relrisk(datos.ppp)
#CaroVsBarato
#plot(CaroVsBarato)
# Relativo
#CaroVsBarato.rel<-relrisk(datos.ppp,relative = TRUE)
#CaroVsBarato.rel
#plot(CaroVsBarato.rel)
# fijando el sigma
CaroVsBarato.sig<-relrisk(datos.ppp,sigma = 0.003)
plot(CaroVsBarato.sig)
```
Spatial Autocorrelation: THERE IS NO AUTOCORRELATION !!!!

```{r}
set.seed(1) # setting the seed
coo1<-st_coordinates(datos.sf)
cuales<-sample(1:nrow(coo1),5000) # sample of points
coo2<-coo1[cuales,]
# Distance computation
distan<-(dist(coo2))^1
hist(distan,300)
# Weights calculation: 0-1
w <- 1/as.matrix(distan)
umbral<-0.005
w[distan<umbral]<-1
diag(w) <- 0
w[distan>=umbral]<-0
table(w)
barplot(table(apply(w,1,sum)))
#sum(w==Inf)
#w[w==Inf]<-0
#rev(sort(as.numeric(w)))[1:100]
#hist(as.numeric(w),50)
#tope<-quantile(as.numeric(w),0.99)
#w[w>tope]<-tope
#summary(as.numeric(w))

eltest<-moran.test(datos.sf$ResidRel[cuales],mat2listw(w),randomisation = TRUE)
round(eltest$estimate,4)
(eltest$estimate[1]-eltest$estimate[2])/sqrt(eltest$estimate[3])
eltest
# Noran Scatter Plot
moran.plot(datos.sf$ResidRel[cuales],mat2listw(w))
```

# Deteccion de Anomalias en abase a los Residuos Relativos

## Usando Local Outlier Factor (LOF)

```{r}
# Usando Residuos Topeados y Balanceados
datos.res<-datos.filt %>% select(Lon,Lat,ResidRelBal)
lof.sco<-lof(datos.res,k=11)
summary(lof.sco)
plot(lof.sco)
datos.filt %>% filter(lof.sco>2)
```

## Visualizacion de Anomalias de LOF

Color proporcional a los Residuos Topeados Balanceados
Tamaño del punto con umbral dependiente del Score 

```{r}
# agrego el score a la base
datos.filt$Lof.Sco<-lof.sco
# descriptive character field
datos.filt$Desc<-paste("Barrio",datos.filt$Barrio,"Sup",datos.filt$Sup,"Beds",datos.filt$Beds,"Baths",datos.filt$Baths,"<br>Precio",as.character(datos.filt$Precio),"Pred",as.character(round(datos.filt$Pred,2)),"ResRel",as.character(round(datos.filt$ResidRel,2)))
#
datos.out.sf <- datos.filt %>% st_as_sf(coords = c("Lon", "Lat"), crs = 4326)
umbral.lof<-0.990 # umbral en terminos de percentiles
pal <- colorNumeric(palette = "RdBu", domain = datos.filt$ResidRelBal)
limite<-quantile(datos.filt$Lof.Sco,umbral.lof)
reescala<-function(x){ifelse(x<limite,x*5,x*20)}
# Color proporcional a los Residuos Topeados Balanceados
# Tamaño con umbral por factor
leaflet(datos.out.sf) %>% addTiles() %>% addCircleMarkers(fillOpacity = 0.5,weight=1,radius=~reescala(Lof.Sco),color = ~pal(ResidRelBal),popup = ~Desc,label=~paste("Score",as.character(round(Lof.Sco,2))))

```


## Usando iForests (IF)

```{r}
datos.filt.iforests<-datos.res 
# Modelo isolation forest
isoforest <- isolationForest$new(
                sample_size = as.integer(nrow(datos.filt.iforests)/1), # cant de obs muestreadas en cada arbol
                num_trees   = 300, # cant de arboles
                replace     = FALSE, # con reemplazo ?
                respect_unordered_factors = NULL,
                max_depth = 24, # profundidad maxima de cada arbol
                seed        = 123 # semilla
             )
# Entrenamiento
isoforest$fit(dataset = datos.filt.iforests)
predicciones <- isoforest$predict(data = datos.filt.iforests)
hist(predicciones$average_depth,50)
hist(predicciones$anomaly_score,50)
#
#escores<-scale(predicciones$anomaly_score)
ifo.sco<-predicciones$anomaly_score
peores<-rev(order(ifo.sco))
mejores<-(order(ifo.sco))
# Veo los peores
datos.filt[peores[1:50],]

# Grafico de Scores
plot(ifo.sco)
plot(datos.filt$ResidRelTop,ifo.sco)
```

Visualizacion de Anomalias de IForest

```{r}
# adding outliers scores to data
datos.filt$Ifo.Sco<-ifo.sco
# descriptive character field
datos.filt$Desc<-paste("Barrio",datos.filt$Barrio,"Sup",datos.filt$Sup,"Beds",datos.filt$Beds,"Baths",datos.filt$Baths,"<br>Precio",as.character(datos.filt$Precio),"Pred",as.character(round(datos.filt$Pred,2)),"ResRel",as.character(round(datos.filt$ResidRel,2)))
#
datos.out.sf <- datos.filt %>% st_as_sf(coords = c("Lon", "Lat"), crs = 4326)
# with leaflet
pal <- colorNumeric(palette = "RdBu", domain = datos.filt$ResidRelBal)
umbral.ifo<-0.990
limite<-quantile(datos.filt$Ifo.Sco,umbral.ifo)
reescala<-function(x){ifelse(x<limite,x*10,x*40)}
#reescala<-function(x){ifelse(x<0.55,x*1,x*20)}

#
leaflet(datos.out.sf) %>% addTiles() %>% addCircleMarkers(fillOpacity = 0.5,weight=1,radius=~reescala(Ifo.Sco),color = ~pal(ResidRelBal),popup = ~Desc,label=~paste("Score",as.character(round(ifo.sco,2))))

```

# Mapa de Deptos

```{r}
leaflet(datos.out.sf) %>% addTiles() %>% addCircleMarkers(fillOpacity = 0.1,weight=1,radius=0.5,color = "blue")

```

